Config:
  hfst:
    Gen: ../../../src/generator-gt-norm.hfst
    Morph: ../../../src/analyser-gt-norm.hfst
  xerox:
    Gen: ../../../src/generator-gt-norm.xfst
    Morph: ../../../src/analyser-gt-norm.xfst
    App: lookup

Tests:



# todo:
# Proofread the gold standard (below)
# Then: run analyser, then correct.


  Noun - kipõnʼ: # Noun (9) kipõnʼ 'eng /est /fin' - full paradigm
     kipõnʼ+N+Sg+Nom: kipõnʼ
     kipõnʼ+N+Sg+Gen: kibõna
     kipõnʼ+N+Sg+Par: kibõnat
     kipõnʼ+N+Sg+Ill: [kibõnahe, kibõnadõ]
     kipõnʼ+N+Sg+Ine: [kibõnan, kibõnah, kibõnahn]
     kipõnʼ+N+Sg+Ela: kibõnast
     kipõnʼ+N+Sg+All: kibõnalõ
     kipõnʼ+N+Sg+Ade: kibõnal
     kipõnʼ+N+Sg+Abl: kibõnalt
     kipõnʼ+N+Sg+Tra: kibõnas
     kipõnʼ+N+Sg+Ter: kibõnaniq
     kipõnʼ+N+Sg+Abe: kibõnaldaq
     kipõnʼ+N+Sg+Com: kibõnagaq
     kipõnʼ+N+Pl+Nom: kibõnaq
     kipõnʼ+N+Pl+Gen: [kibõnidõ, kibõniidõ]
     kipõnʼ+N+Pl+Par: [kibõnit, kibõniid]
     kipõnʼ+N+Pl+Ill: [kibõnihe, kibõniihe, kibõnidõ, kibõniidõ]
     kipõnʼ+N+Pl+Ine: [kibõnin, kibõnih, kibõnihn, kibõniin, kibõniih, kibõniihn]
     kipõnʼ+N+Pl+Ela: [kibõnist, kibõniist]
     kipõnʼ+N+Pl+All: [kibõnilõ, kibõniilõ]
     kipõnʼ+N+Pl+Ade: [kibõnil, kibõniil]
     kipõnʼ+N+Pl+Abl: [kibõnilt, kibõniilt]
     kipõnʼ+N+Pl+Tra: [kibõnis, kibõniis]
     kipõnʼ+N+Pl+Ter: [kibõniniq, kibõniiniq]
     kipõnʼ+N+Pl+Abe: [kibõnildaq, kibõniildaq]
     kipõnʼ+N+Pl+Com: [kibõnidõgaq, kibõniidõgaq]
